# 关于土地及房屋是否能入账？如何入账的处理

提问人：benxiong66 时间：2023-01-18 09:43:43
请教各位老师，企业于 2022 年 11 月外购一片厂区（包括房屋及附属设备、土地等资产），合同金额 5000 万，合同签订后按约定支付了70%的款项，水电暖已于 12 月初完成过户，目前企业正在该厂房内对仓库进行更新改造，房产证变更正在办理中。根据合同约定，转让方自合同签订后 100 个工作日内完成转让标的的过户手续，若非因甲乙双方任何一方原因或不可抗力，转让标的无法在本合同约定的期限内完成过户的，甲乙双方均有权解除本合同，甲乙双方无需承担任何违约责任，乙方应在 5 日内将甲方已支付的预付款退还。目前对乙方是否能完成转让标的过户无法预判，基于上述情况，目前有如下疑问： 1 、企业是否应在 22 年确认该项固定资产及无形资产？； 2 、由于外购该厂区时未进行评估，出于对企业未来发展战略的规划及企业考虑如果新建厂房需要投入较多的时间成本，不利于在当地与同行业的竞争，于是在市场价的基础上多支付了一定的溢价，后续项目组咨询其他评估师意见，该片厂区的公允价值 4000 万，溢价金额大约 1000 万。针对该种情况，企业应如何确认各项资产的入账价值呢？

回答人：chenyiwei
1 、需要了解：如果最终完成过户的可能性还不明确，则为何目前已支付大部分（70%）款项，并已开始仓库更新改造？仓库更新改造的成本多大？如果最终未能完成该项交易，则仓库更新改造成本如何回收？
个人理解，从目前已支付大部分款项，并已开始实施仓库更新改造这一点来看，应该表明企业已对该固定资产和土地使用权具有控制权，且预计最终完成交易的概率应大于50%。因此在目前状况下， 2022 年末应确认该项固定资产和土地使用权，并将仓库更新改造支出计入在建工程。
2 、溢价收购的价款应按照土地、房屋等单项资产的公允价值比例分摊给所购入的各单项资产。